【裁判字號】    99,上易,2427
【裁判日期】    991029
【裁判案由】    竊盜
【裁判全文】
臺灣高等法院刑事判決                99年度上易字第2427號
上  訴  人
即  被  告  甲○○
上列上訴人因竊盜案件，不服臺灣桃園地方法院99年度易字第67
1號，中華民國99年9月15日第一審判決（起訴案號：臺灣桃園地
方法院檢察署99年度偵字第14534號），提起上訴，本院判決如
下：
    主  文
上訴駁回。
    理  由
一、按依刑事訴訟法第350條、第361條、第362條、第367條規定
    ，不服地方法院之第一審判決而上訴者，須提出上訴書狀並
    應敘明具體理由，為上訴必備之程式；倘已提出上訴理由，
    但所提非屬具體理由者，則由第二審法院以上訴不合法律上
    之程式判決駁回。而所謂具體理由，必係依據卷內既有訴訟
    資料或提出新事證，指摘或表明第一審判決有何採證認事、
    用法或量刑等足以影響判決本旨之不當或違法，而構成應予
    撤銷之具體事由，始克當之（例如：依憑證據法則具體指出
    所採證據何以不具證據能力，或依憑卷證資料明確指出所為
    證據證明力之判斷如何違背經驗、論理法則）；倘僅泛言原
    判決認定事實錯誤、違背法令、量刑失之過重過輕微，而未
    依上揭意旨指出具體事由，或形式上雖已指出具體事由，然
    該事由縱使屬實，亦不足以認為原判決有何不當或違法者（
    例如：對不具有調查必要性之證據，法院未依聲請調查亦未
    說明理由，或援用證據不當，但除去該證據仍應為同一事實
    之認定），皆難謂係具體理由，俾與第二審上訴制度旨在請
    求第二審法院撤銷、變更第一審不當或違法之判決，以實現
    個案救濟之立法目的相契合，並節制濫行上訴（最高法院97
    年度臺上字第892號刑事判決意旨參照）。又第二審法院認
    為上訴書狀未敘述理由，依刑事訴訟法第367條但書規定，
    始應定期間命其補正。如認上訴書狀已敘述理由，但其理由
    非屬具體，其所為上訴，即不符上訴之法定要件，自得逕行
    判決駁回，無定期命補正問題（最高法院97年度臺上字第35
    99號刑事判決意旨參照）。次按刑法第321條第1項第3款之
    攜帶兇器竊盜罪，係以行為人攜帶兇器竊盜為其加重條件，
    此所謂兇器，其種類並無限制，凡客觀上足對人之生命、身
    體、安全構成威脅，具有危險性之兇器均屬之，且祇須行竊
    時攜帶此種具有危險性之兇器為已足，並不以攜帶之初有行
    兇之意圖為必要（最高法院79年臺上字第5253號刑事判例意
    旨參照）。而量刑輕重，係屬事實審法院得依職權自由裁量
    之事項，苟已斟酌刑法第57條各款所列情狀而未逾越法定刑
    度，不得遽指為違法（最高法院72年臺上字第6696號判例意
    旨參照）。
二、經查：
    (一)本件原審判決以上訴人即被告甲○○於警詢、偵訊、原審
      審判程序之自白、證人即被害人黃靖蓉於警詢之證述，贓
      物認領保管單1份、附配件皮帶之黑色短裙及被剪斷之防
      盜磁卡之照片1幀、尖嘴鉗之照片1幀、扣案之尖嘴鉗1把
      可稽等為據，認定被告於民國99年5月17日21時50分許，
      犯刑法第321條第1項第3款之攜帶兇器竊盜罪，且係累犯
      ，審酌被告有如原審判決事實欄所載之前科情形，前已有
      前開竊盜、詐欺、施用毒品等前科，又犯本件竊盜罪，惡
      性不輕，其本件係攜帶尖嘴鉗1把之兇器，以之剪斷防盜
      磁卡而竊取上開附配件皮帶1條之黑色短裙1件，僅值新臺
      幣690元，價值非高，竊取後不久即被查獲，贓物已由被
      害人領回之犯罪情節與所生危害程度不重，與其犯後自白
      ，態度尚佳及其他一切情狀，量處有期徒刑7月，已敘述
      其所憑證據、認定理由及量刑依據，從形式上觀察，原判
      決之採證認事、用法或量刑並無任何不當或違法之處。至
      於原審判決事實欄一第12行將店員「黃靖蓉」之姓名誤載
      為「黃靜蓉」部分，顯係誤寫，不影響事實之同一性及刑
      罰結果，尚不構成撤銷改判之理由，附此敘明。
    (二)被告收受判決後，於99年10月6日提起本件第二審上訴，
      其上訴理由對於原判決採證認事均無爭執，僅以：原審判
      決認定攜帶兇器，但那支尖嘴鉗是我平時做手工藝用的，
      因當天我是先去手工藝店學做皮包，身邊還有很多工具、
      材料，我並非刻意帶鉗子去偷竊，磁卡剪斷還是有防盜功
      能，請不要判這麼重，我很後悔，我現在有一份安定的工
      作，以前的壞習慣都改了，如果進去關，我就會沒有工作
      ，請法院能給予一次機會，那怕減一個月，只要不用去關
      ，罰金我可分期付款，我一定會記取教訓，絕不再犯等語
      ，執為上訴理由。
    (三)經查：被告持扣案之尖嘴鉗為本案竊行之事實，為被告自
      承在卷，而扣案之尖嘴鉗係屬刑法第321條第1項第3款規
      定之兇器，亦經原審判決認定明確，依上揭最高法院判例
      意旨，原審論以被告攜帶兇器竊盜罪，並無違誤。又本件
      被告所觸犯之刑法第321條第1項第3款攜帶兇器竊盜罪，
      其法定最低度本刑為有期徒刑6月，被告因符合刑法第47
      條第1項累犯規定之要件，必須依該條項規定加重其法定
      刑，原法定刑有期徒刑6月部分，經加重後，至少為有期
      徒刑7月，原審審酌被告上揭情狀，判處其有期徒刑7月，
      已屬量處加重後之最低刑度，無再降低刑度之空間，被告
      以上揭空泛之理由，指摘原審量刑過重，尚難認已提出具
      體理由。
三、綜上所述，被告上訴意旨，未依據卷內既有訴訟資料或提出
    新事證，實質指摘或表明第一審判決有何採證認事、用法或
    量刑等足以影響判決本旨之不當或違法，揆諸首揭說明，自
    難謂其上訴書狀已敘述具體理由，被告上訴核屬不合法律上
    之程式，應予駁回，並不經言詞辯論為之。
據上論斷，依刑事訴訟法第367條前段、第372條，判決如主文。
中    華    民    國    99    年    10    月    29    日
                  刑事第十三庭  審判長法  官  曾德水
                                      法  官  宋松璟
                                      法  官  王復生
以上正本證明與原本無異。
不得上訴。
                                      書記官  陳靜雅
中    華    民    國    99    年    11    月    1     日

司法院資訊處製作；財團法人民間司法改革基金會備份。
